最高法院刑事判決　　　　　　　　　　111年度台上字第2888號
上　訴　人　蔡馥名






上列上訴人因違反槍砲彈藥刀械管制條例案件，不服臺灣高等法
院臺中分院中華民國111 年3 月10日第二審判決（111 年度上訴
字第163 號，起訴案號：臺灣彰化地方檢察署109 年度偵字第70
99號），提起上訴，本院判決如下：
    主  文
上訴駁回。
    理  由
一、按刑事訴訟法第377 條規定，上訴於第三審法院，非以判決
    違背法令為理由，不得為之。是提起第三審上訴，應以原判
    決違背法令為理由，係屬法定要件。如果上訴理由書狀並未
    依據卷內訴訟資料，具體指摘原判決不適用何種法則或如何
    適用不當，或所指摘原判決違法情事，顯與法律規定得為第
    三審上訴理由之違法情形，不相適合時，均應認其上訴為違
    背法律上之程式，予以駁回。
二、本件原審審理結果，認為上訴人蔡馥名有原判決事實欄所載
    違反槍砲彈藥刀械管制條例犯行明確，因而維持第一審變更
    檢察官起訴法條，論處其犯非法持有非制式手槍罪刑及諭知
    沒收之判決，駁回其在第二審之上訴，已載敘其調查證據之
    結果及憑以認定犯罪事實之心證理由，有卷存資料可資覆按
    。又刑之量定，係實體法上賦予法院得依職權自由裁量之事
    項，苟已以行為人之責任為基礎，並斟酌刑法第57條各款所
    列情狀，在法定刑度內，酌量科刑，無偏執一端，致明顯失
    出失入情形，即不得任意指摘為違法，以為第三審上訴之理
    由。原判決說明第一審判決已具體審酌刑法第57條科刑等一
    切情狀，在罪責原則下適正行使其量刑之裁量權，維持第一
    審科處有期徒刑5年2月，併科罰金新臺幣5 萬元，核其量定
    之刑罰，已兼顧相關有利與不利之科刑資料，客觀上並未逾
    越法定刑度，核無濫用裁量權限或牴觸比例原則、罪刑不相
    當之情形存在。又應否依刑法第59條酌量減輕其刑，法院本
    屬有權斟酌決定，故未酌減其刑，既不違背法令，自不得執
    為提起第三審上訴之理由，原審審酌上訴人所犯情狀，認無
    可憫恕之事由，已闡述其理由明確，未依該條規定酌減其刑
    ，亦無違法可指。
三、上訴意旨猶執陳詞，指摘原判決未依刑法第59條規定減刑，
    有不適用法則之違法云云，並未依據卷內訴訟資料具體指摘
    原判決有何違背法令之情形，徒就原審量刑職權之適法行使
    ，漫以自己之說詞，任意指為違法，要與法律規定得為第三
    審上訴理由之違法情形，不相適合。應認其上訴為違背法律
    上之程式，予以駁回。
據上論結，應依刑事訴訟法第395條前段，判決如主文。
中    華    民    國   111    年    6     月    8     日
                  刑事第七庭審判長法  官  段  景  榕  
                                  法  官  沈  揚  仁  
                                  法  官  汪  梅  芬  
                                  法  官  宋  松  璟  
                                  法  官  楊  力  進  
本件正本證明與原本無異
                                  書記官                
中    華    民    國   111    年    6     月    9     日